臺灣屏東地方法院刑事判決　　　　　　　 96年度易字第407號
公　訴　人　臺灣屏東地方法院檢察署檢察官
被　　　告　丁○○
上列被告因妨害家庭案件，經檢察官提起公訴（95年度偵字第
7041號），本院判決如下：
    主  文
丁○○與有配偶之人相姦，處有期徒刑拾月，減為有期徒刑伍月
，如易科罰金，以新臺幣壹仟元折算壹日。
    事  實
一、丁○○與丙○○○（經檢察官另為不起訴處分確定）係同事
    關係，其明知丙○○○與乙○○為夫妻，丙○○○為有配偶
    之人，竟基於與有配偶之人相姦之犯意，於下述時、地接續
    與丙○○○為相姦之行為：（1） 於民國95年10月2 日晚上
    7 時至翌日凌晨零時39分間，在址設於屏東縣屏東市○○路
    之「華園汽車旅館」之121 號房內，與丙○○○為相姦之行
    為1 次。（2） 於95年10月10日晚上11時40分許至翌日凌晨
    2 時49分間，在上開汽車旅館118 號房內，與丙○○○為相
    姦之行為1 次。（3） 於95年10月13日凌晨2 時20分至5 時
    11 分 間，在前開汽車旅館122 號房內，與丙○○○為相姦
    行為1 次。（4） 於95年10月15日晚上10時38分至翌日凌晨
    3 時49分間，在上開汽車旅館103 號房內，與丙○○○為相
    姦之行為1 次。（5） 於95年10月21日晚上11時30分至翌日
    凌晨2 時30分間，在前開汽車旅館1213號房內，與丙○○○
    為相姦之行為1 次。嗣因乙○○察覺有異，質問丙○○○，
    丙○○○向乙○○坦承上開事實，乙○○遂報警處理。
二、案經乙○○訴由屏東縣警察局屏東分局報告臺灣屏東地方法
    院檢察署檢察官偵查起訴。
    理  由
壹、證據能力方面：
一、按被告以外之人於偵查中向檢察官所為之陳述，除顯有不可
    信之情況者外，得為證據，刑事訴訟法第159 條之1 第2 項
    定有明文。查證人丙○○○、告訴人乙○○於檢察官偵訊時
    ，均已以證人身份具結作證，且該等證人於本院審理時，均
    未曾提及檢察官在偵查時有不法取供之情形，亦未曾釋明上
    開證述有何顯不可信之情況，是渠等於偵查中具結後所為之
    證言，依刑事訴訟法第159 條之1 第2 項之規定，自得作為
    證據。
二、又按傳聞法則之重要理論依據，在於傳聞證據未經當事人之
    反對詰問予以核實，乃予排斥，惟若當事人已放棄對原供述
    人之反對詰問權，於法院審判時表明同意該等傳聞證據可作
    為證據，基於證據資料愈豐富，愈有助於真實發現之理念，
    並貫徹刑事訴訟法修法加重當事人進行主義之精神，確認當
    事人對於證據能力有處分權之制度，傳聞證據經當事人同意
    作為證據，法院認為適當者，亦得為證據；另當事人於調查
    證據時，對於傳聞證據表示「沒有意見」、「對於證據調查
    無意見」，而未於言詞辯論終結前聲明異議，應視為已有將
    該等傳聞證據採為證據之同意，此刑事訴訟法第159 條之5
    定有明文。查本判決所引用之屬於傳聞證據之其他證據，經
    審判長提示並告以要旨後，檢察官及被告均知該證據為審判
    外之言詞陳述及書面證據，原無證據能力，惟未於言詞辯論
    終結前表示異議，本院審酌上開證據作成之過程並無不適當
    之情形，且對於被告涉案之事實具有相當之關聯性，依刑事
    訴訟法第159 條之5 規定具有證據能力。
貳、實體方面：
一、訊據被告固坦承其與告訴人之配偶丙○○○曾多次前往「華
    園汽車旅館」，2 人在該汽車旅館房間內共處之事實，惟矢
    口否認有何相姦犯行，辯稱：其與丙○○○是同事關係，渠
    等在房間內只有飲酒、聊天，沒有發生性關係云云。惟查：
(一)、上開事實，迭據證人即告訴人之配偶丙○○○於警、偵訊中
    證述明確（見警卷第4 、5 頁、偵卷第6 、7 頁），告訴人
    於警詢中亦證稱證人丙○○○已對其坦承與被告發生性行為
    一事，經其向「華園汽車旅館」調閱監視錄影帶，畫面中與
    另一名男子進出該汽車旅館之女子確為丙○○○等語（見警
    卷第7 頁），而被告亦供承其與證人丙○○○多次前往「華
    園汽車旅館」，該汽車旅館監視錄影機所拍攝到之與丙○○○共乘機車至該汽車旅館之男子確係其本人等節（見本院卷
    第79頁背面、95頁），此外並有「華園汽車旅館」營業登記
    日報表、丙○○○所使用之行動電話門號帳單通話記錄各1
    份、「華園汽車旅館」入出口監視錄影帶翻拍光碟1 張以及
    本院當庭勘驗該光碟製作之筆錄附卷可憑（見警卷第13至19
    頁、偵卷第12至16頁、本院卷第92頁至94頁背面），被告前
    開相姦犯行，洵堪認定。
(二)、至證人丙○○○於本院審理時，固曾附和被告前開辯解，改
    稱其與被告至「華園汽車旅館」只有喝酒聊天云云，然其於
    警、偵訊時均已詳細證述其於上開時間，與被告在「華園汽
    車旅館」房間內發生性行為一事，且其於本院審理時亦稱其
    警、偵訊所陳係出於其自由意志，其與被告並無仇恨嫌隙等
    語（見本院卷第92頁），其顯無無端虛構上情，致自身擔負
    通姦罪責之理，參以證人丙○○○於本院訊問其何以在警偵
    訊為上開陳述時，沈默不答乙情（見本院卷第92頁），堪認
    其於本院翻異前詞，或係為迴護被告，或係因告訴人及被告
    均在場聆訊，其羞於啟齒之故，是以證人丙○○○在本院所
    為證詞應非實情，自難據為有利於被告之認定。況且，觀諸
    前開「華園汽車旅館」監視錄影翻拍光碟內容，證人丙○○○騎乘其所有之車號WRH-133 號機車搭載被告進入及離開該
    汽車旅館時，被告或以手搭在證人丙○○○之肩膀或脖子上
    ，或自後環抱丙○○○，以渠等舉止之親密程度判斷，渠等
    間應非僅止於一般同事關係；再者，倘被告與證人丙○○○
    係以一般同事關係喝酒聊天，衡情丙○○○係有夫之婦，被
    告亦明知此情，渠等為免惹人非議，理應不會選擇汽車旅館
    此一易有爭議之處所，益徵被告所辯並非實情。
(三)、綜上所述，被告所為辯解確屬畏罪卸責之詞，委無足採。本
    件被告相姦犯行事證明確，應予依法論科。
三、核被告丁○○與有配偶之人相姦，所為係犯同法第239 條後
    段之相姦罪，應依同條前段之規定科刑。按刑事法若干犯罪
    行為態樣，本質上原具有反覆性、延續實行之特徵，立法時
    予以特別歸類，定為犯罪構成要件之行為要素，則行為人基
    於概括之目的，在接近之時間，持續實行之複次行為，倘依
    社會一般通念，客觀上認為符合1 個反覆、延續性的行為觀
    念者，於刑法之評價上，應僅認成立1 罪。本案被告與丙○○○交往期間，因戀情方熾，情意正濃，發生多次相姦行為
    ，其相姦所欲達成之目的及相姦之對象均屬相同，渠等每次
    相會亦有可能有發生複次之性關係，依社會一般通念，客觀
    上應認為相姦行為本質上具有反覆性及持續性，在刑法的評
    價上應認為係1 罪，尚難僅以刑法於95年7 月1 日修正刪除
    第56條連續犯之規定，即認被告於95年10間之相姦行為應數
    罪併罰，是檢察官認被告上開5 次相姦行為應予分論併罰，
    尚有未洽，附此敘明。爰審酌被告介入他人之婚姻，破壞告
    訴人家庭之和諧，使告訴人產生婚姻之裂痕，且犯後矢口否
    認犯行，未與告訴人達成和解，賠償告訴人所受之損失，犯
    後態度不佳，毫無悔意，惟念其素行尚稱良好，有臺灣高等
    法院被告前案紀錄表1 份在卷可考，及其犯罪之動機、手段
    等一切情狀，量處如主文所示之刑，以資警懲；又按中華民
    國九十六年罪犯減刑條例業經總統於96年7 月4 日公布，自
    同年7 月16日施行，本件被告犯罪時間係在96年4 月24日以
    前，經核並無該條例第3 條所列不予減刑之情形，應依中華
    民國九十六年罪犯減刑條例第2 條第3 款規定，減其宣告刑
    刑期2 分之1 ，並諭知易科罰金之折算標準。
據上論結，應依刑事訴訟法第299 條第1 項前段，刑法第239 條
後段、第41條第1 項前段，中華民國九十六年罪犯減刑條例第2
條第1 項第3 款、第7 條、第9 條，判決如主文。
本案經檢察官甲○○到庭執行職務。
中　　華　　民　　國　　96　　年　　12　　月　　13　　日
                  刑事第五庭  審判長法  官  石家禎
                                    法  官  林家聖
                                    法  官  陳秀慧
以上正本證明與原本無異。
如不服本判決應於收受本判決送達後十日內向本院提出上訴書狀
，其未敘述上訴理由者，應於上訴期間屆滿後二十日內向本院補
提理由書狀（均須按他造當事人之人數附繕本）「切勿逕送上級
法院」。
中　　華　　民　　國　　96　　年　　12　　月　　13　　日
                                    書記官  溫訓暖
附錄本件判決論罪科刑法條：
中華民國刑法第239條
有配偶而與人通姦者，處 1 年以下有期徒刑。其相姦者亦同。
